臺灣板橋地方法院交通事件裁定　　　　94年度交聲字第1863號
原處分機關　交通部公路總局臺北區監理所
異　議　人
即受處分人　甲○○
上列異議人即受處分人因其違反道路交通管理處罰條例案件，對
於交通部公路總局臺北區監理所於民國94年10月7 日所為之裁決
處分（原處分案號：北監營字第裁40-AEB353624號）聲明異議，
本院裁定如下：
    主  文
異議駁回。
    理  由
一、本件異議意旨略以：異議人即受處分人甲○○於民國（下同
    ）94年8 月31日下午2 時25分許，駕駛車號243-MT號營業小
    客車，行經臺北市○○路○ 段與基隆路2 段路口（南往北方
    向），因直行車佔用最外側轉彎專用車道，為警當場掣單舉
    發。惟當天伊經過吳興街口後，在黃線區讓乘客下車，該處
    沒有右轉專用道，該處是黃線，伊有3 分鐘的臨停時間，基
    隆路到信義路口大約有50、60公尺的右轉專用道，右邊是紅
    線，外側是雙白實線，乘客下車的路段是白色虛線，該處不
    是右轉專用道，為此不服，爰依法聲明異議，請求撤銷原處
    分云云。
二、按汽車駕駛人，在設有右轉彎專用車道之交岔路口，直行車
    佔用專用車道者，處6 百元以上1 千8 百元以下罰鍰。又汽
    車駕駛人有第48條情形者，除依原條款處罰鍰外，並記違規
    點數1 點。道路交通管理處罰條例第48條第7 款、第63條第
    1 項第1 款分別定有明文。
三、經查：本件異議人甲○○於94年8 月31日下午2 時25分許，
    駕駛車號243-MT號營業小客車，行經臺北市○○路○ 段與基
    隆路2 段路口時，因「直行車佔用最外側轉彎專用車道」之
    違規行為，為警當場攔停掣單舉發，此有臺北市政府警察局
    北市警交大字第AEB353624 號舉發違反道路交通管理事件通
    知單、臺北市政府警察局信義分局94年9 月23日北市警信分
    交字第09433030500 號書函各1 件在卷可稽。惟異議人否認
    有何直行車佔用右轉彎車道之違規行為，並以前揭情詞置辯
    。然查，本件證人即舉發員警黃文賢在庭結證稱：基隆路與
    信義路口，南往北有專用右轉號誌，前面20、30公尺在地上
    有提醒駕駛人，當時伊在執行勤務，異議人的車子在警車前
    方，伊警車在異議人後方，伊同時行駛至信義路口時，當時
    的時相是右轉專用時相，異議人他的車子擋在右轉專用車道
    ，當時伊是駕駛人，伊就要同車之替代役要求異議人將車開
    到前方信義路口，伊勸導異議人他是直行車，不可以擋住右
    轉專用車道，異議人言行之間，不受警方勸導，故警方告發
    ；當時伊並沒有看到異議人讓乘客下車的經過；不同意異議
    人之陳述，那是他自己之陳述，不是伊看到的事實，伊到信
    義路口時，異議人是第1 部車，警車是第2 部車，異議人表
    示他要直行，所以伊告知異議人該處是右轉專用車道，怎麼
    可以佔用右轉專用車道等語（詳參本院卷宗94年12月2 日訊
    問筆錄第2 、3 頁），觀諸上開證述情節，可知異議人所有
    上開汽車於上開時地係沿臺北市○○路南往北方向行駛，至
    基隆路與信義路口最外側右轉專用車道停等紅燈欲直行基隆
    路，且證人黃文賢亦明確證述當時同車之替代役有指示異議
    人右轉，異議人不聽指揮等情甚明，均與異議人到庭所自承
    情節互核相符，且衡諸證人即舉發員警黃文賢與異議人素不
    相識，亦無怨隙，應無甘冒觸犯偽證罪之風險而設詞誣陷異
    議人之理，故其證言應為平允可信。又交通員警對親睹之違
    規事實掣單舉發，就其事實之證明，亦為證人，如無具體事
    證足證其有偏頗或失實之虞，已難恣意否定其指證即舉發之
    真正，況其舉發行為兼有公務員基於職務上權力，依法就特
    定之具體事件所為具公法上效果之單方行政行為之性質，基
    於公務員為公法上行為具有公信力之原則，該行政處分當可
    被推定為真正，其據以依法處分之事實認定亦為真正無誤，
    本此公信原則，乃立法者賦予行政機關制定違反道路交通事
    件統一裁罰基準及處理細則，使勤務警員得當機處分（如該
    細則第23條）以達其維護交通秩序、安全之行政目的。反之
    ，若謂公務員一切行政行為均需預留證據以證其實，則國家
    行政勢必窒礙難行，據此，刑事訴訟法就犯罪證據有關之規
    定中與屬行政秩序罰之交通違規裁罰本質不合之部分，自不
    在準用之列，從而，異議人於前揭時、地直行車佔用右轉專
    用車道之違規事實，既據執勤警員以親睹無誤後始予舉發在
    案，異議人既未就執勤警員之舉發有誤提出相關證據以供調
    查，本院經查亦無任何證據足資證明警員有捏造事實違法取
    締之情事，則執勤警員本其維護通秩序、安全職責所為之舉
    發，自應受到合法、正確之推定。而異議人僅空言稱其無違
    規行為，其所為上開辯解尚難遽予採信。綜上所述，本件違
    規事證明確，異議人所有之上開車輛確於前揭時、地，行經
    該路口直行車佔用最外側轉彎專用車道之違規事實，堪以認
    定。是以，原處分機關據以援引前揭規定，裁處異議人罰鍰
    600 元，並記違規點數1 點，於法並無何違誤或不當之處。
    本件異議為無理由，應予駁回。
據上論斷，應依道路交通案件處理辦法第19條，裁定如主文。
中　　華　　民　　國　　94　　年　　12　　月　　30　　日
　　　　　　　　　交通法庭  法  官  陳  靜  茹
以上正本證明與原本無異。
如不服本裁定應於送達後5 日內向本院提出抗告狀。
                            書記官  廖  美  紅
中　　華　　民　　國　　95　　年　　1 　　月　　2 　　日
